【裁判字號】    90,交抗,52
【裁判日期】    900118
【裁判案由】    違反道路交通管理處罰條例
【裁判全文】
臺灣高等法院刑事裁定                             九十年度交抗字第五十二號
    抗告人即
    異議人即
    受處分人  甲○○
右抗告人因違反道路交通管理處罰條例案件，不服臺灣板橋地方法院八十九年度交聲
字第五七九號，中華民國九十年一月十八日第一審裁定（原處分案號：交通部公路局
台北區監理所北監五字第駕裁00－00000000號），提起抗告，本院裁定如
左：
    主  文
原裁定撤銷，發回台灣板橋地方法院。
    理  由
一、按道路交通管理處罰條例第八十五條第二項規定：本條例關於車輛所有人之處罰
    ，如應歸責於車輛駕駛人者，處罰車輛駕駛人。
二、原審法院認定：受處分人甲○○於民國（下同）八十七年二月八日十四時四十八
    分許，駕駛車號ＦＱ－一一二七號自用小客車，行經北二高南向八十七公里、速
    限為時速一百公里之路段時，以時速一百十五公里之速度行駛，超越速限，經警
    以雷達測速照相設備照相後，依違反道路交通管理處罰條例第三十三條第一項規
    定，掣立內政部警政署刑事警察局八七公警交字第三九０五０九一０號舉發違反
    道路交通管理事件通知單，以車輛所有人甲○○為違規人，逕行舉發。受處分人
    未於應到案日期八十七年三月七日前到案，並向處罰機關告知實際違規駕駛人姓
    名、住址，原處分機關乃依道路交通管理處罰條例第三十三條、第八十五條第三
    項及違反道路交通管理事件統一裁罰標準及處理細則第四十三條、第四十四條、
    第六十一條規定，裁處汽車所有人即受處分人甲○○罰鍰新台幣六千元，並記違
    規點數一點。受處分人異議及抗告意旨略以：伊住於臺北縣三峽鎮○○路二一九
    巷三號三樓，並未居住台北縣土城市○○路○段一二五巷二弄三十八號，舉發單
    位所寄達之掛號信函，送至台北縣土城市○○路住址，本人未收受，送達不合法
    。該掛號信函送達一個多月後，始為張寶月發現，致未能依規定日期到案向監理
    所申訴。又本件車號ＦＱ－一一二七號自用小客車，均由張寶月使用，違規駕駛
    人係張寶月，應裁罰張寶月，不應處罰所有人等語。惟受處分人於監理機關所登
    記之地址係台北縣土城市○○路○段一二五巷二弄三十八號，舉發機關依登記住
    址送達，受處分人自承張寶月有收到該違規單，因受處分人未依規定到案，原處
    分機關裁罰受處分人，於法並無不合，因而以裁定駁回其異議，固非無見。
三、惟查，受處分人戶籍地址為臺北縣三峽鎮○○路二一九巷三號三樓，並非台北縣
    土城市○○路○段一二五巷二弄三十八號，有法務部戶役政連結作業系統表附卷
    可按，且交通部公路局台北監理所之裁決書亦記載並送達上開台北縣三峽鎮地址
    ，則舉發之警察機關將前開違規單，送達於台北縣土城市○○路○段一二五巷二
    弄三十八號受處分人之舊址，自非合法送達，受處分人自無法依規定於應到案日
    期前申訴。如本件車輛駕駛人確係張寶月，而非受處分人，則似應處罰車輛駕駛
    人張寶月。原處分機關及原審未調查是否已合法送達，本件違規是否可歸責於受
    處分人，遽以處罰受處分人及並駁回其異議，自難昭折服。原裁定既有可議，自
    應由本院將之撤銷，發回原審法院，詳為調查後，另為適當之裁定。
四、據上論斷，應依交通道路管理處罰條例第八十九條，刑事訴訟法第四百十三條前
    段，裁定如主文。
中    華    民    國     九十     年      三        月       十三       日
                            臺灣高等法院刑事第五庭
                                審判長法  官  曾  德  水
                                      法  官  楊  貴  雄
                                      法  官  趙  功  恆
右正本證明與原本無異。
不得再抗告。
                                      書記官  孫  佩  琳
中    華    民    國     九十     年      三        月       十三       日


司法院資訊處製作；財團法人民間司法改革基金會備份。
